臺灣士林地方法院刑事裁定
111年度金訴字第476號
公  訴  人  臺灣士林地方檢察署檢察官
被      告  林辰翰


                    居新北市○○區○○街00巷00號0樓(在                      押)
選任辯護人  辜得權律師
上列被告因違反洗錢防制法等案件，經檢察官提起公訴（111年
度偵字第9992、13960、17193、17194號），本院裁定如下：
    主    文
林辰翰之羈押期間自民國一百一十一年十一月十九日起延長貳月
。
    理    由
一、按羈押被告，審判中不得逾3月，但有繼續羈押之必要者，
    得於期間未滿前，經法院依刑事訴訟法第101條或第101條之
    1之規定訊問被告後，以裁定延長之；延長羈押期間，審判
    中每次不得逾2月，刑事訴訟法第108條第1項、第5項分別定
    有明文。次按被告經法官訊問後，認為犯罪嫌疑重大，而有
    左列情形之一，非予羈押，顯難進行追訴、審判或執行者，
    得羈押之︰㈠逃亡或有事實足認為有逃亡之虞者。㈡有事實足
    認為有湮滅、偽造、變造證據或勾串共犯或證人之虞者。㈢
    所犯為死刑、無期徒刑或最輕本刑為5年以上有期徒刑之罪
    ，有相當理由認為有逃亡、湮滅、偽造、變造證據或勾串共
    犯或證人之虞者，刑事訴訟法第101條第1項定有明文。又被
    告經法官訊問後，認為犯下列各款之罪，其嫌疑重大，有事
    實足認為有反覆實行同一犯罪之虞，而有羈押之必要者，得
    羈押之：…七、刑法第339條、第339條之3之詐欺罪、第339
    條之4之加重詐欺罪，刑事訴訟法第101條之1第1項第7款亦
    定有明文。關於羈押與否之審查，其目的僅在判斷有無實施
    羈押強制處分之必要，並非認定被告有無犯罪之實體審判程
    序，故關於羈押之要件，無須經嚴格證明，以自由證明為已
    足；至於被告是否成立犯罪，乃本案實體上應予判斷之問題
    。所謂羈押必要性，除有刑事訴訟法第114條各款所列情形
    之一不得駁回者外，係由法院就具體個案，在不違背通常生
    活經驗之定則或論理法則之情形下，依職權審酌認定。是羈
    押之必要與否，應按訴訟進行程度，及其他一切情事，由法
    院斟酌認定，亦即依訴訟進行程度、犯罪性質、犯罪實際情
    狀及其他一切情事，審慎斟酌有無上開保全或預防目的，依
    職權妥適裁量，俾能兼顧國家刑事追訴、刑罰權之順暢執行
    及人權保障。如就客觀情事觀察，法院羈押或延長羈押之裁
    定在目的與手段間之衡量，並無明顯違反比例原則情形，即
    無違法或不當可言。
二、經查：
  ㈠被告林辰翰因違反洗錢防制法等案件，經檢察官提起公訴，
　　本院於民國111年8月19日訊問後，認被告坦承部分犯行，復
    有共同被告、被害人之指述、被害人之匯款相關證據及起訴
    書證據清單編號16、17、18所載證據可佐，足認被告涉犯組
    織犯罪防制條例第3條第1項前段之主持、操縱、指揮犯罪組
    織、刑法第339條之4第1項第2款之3人以上共同詐欺取財、
    洗錢防制法第14條第1項之一般洗錢等罪嫌重大，又本件係
    屬結構性集團性之犯罪，受害之被害人眾多，被告雖坦承部
    分犯行，但否認居於指揮、操縱之地位，此部分與其他被告
    所述不符，且本案尚有其他共犯尚未查獲，被告對於其他共
    犯具有一定影響力，堪認日後有勾串共犯或證人之虞，且本
    案為警查獲之後，所屬詐騙集團仍持續犯案，顯見亦有反覆
    實施之虞，考量被告所侵害之社會法益、被害人財產法益及
    其自身人身自由之拘束等，認有羈押之原因與必要，且此部
    分非具保或限制住居所能替代，依刑事訴訟法第101條第1項
    第2款、第101條之1第1項第7款規定，於同日裁定羈押在案
    ，有本院訊問筆錄及押票1紙在卷可稽。
  ㈡茲因羈押期間即將屆滿，經本院訊問被告，並聽取檢察官、
    被告及辯護人意見後，本院認被告雖坦承起訴書所載之犯罪
    事實，復有起訴書所載證據可佐，足認被告涉犯組織犯罪防
    制條例第3條第1項前段之主持、操縱、指揮犯罪組織、刑法
    第339條之4第1項第2款之3人以上共同詐欺取財、洗錢防制
    法第14條第1項之一般洗錢等罪嫌重大，但本案經本院進行2
    次準備程序，仍有共同被告賴宗賢、邱俊溢等人未到庭，而
    本案詐欺集團柯宗成、「爆筋機掰人」等人亦尚未查獲，且
    本案仍持續有檢察官移送併辦或追加起訴，顯見該詐欺集團
    組織並未完全瓦解，足認被告有反覆實施同一犯罪之虞，亦
    有串證、湮滅、勾串共犯之虞，該當刑事訴訟法第101條第1
    項第2款、第101條之1第1項第7款規定之羈押要件；再考量
    被告係負責車手團之運作，在詐欺集團屬重要之角色，佐以
    起訴書所載之被害人高達26人，詐騙金額高達新臺幣數百萬
    元，侵害被害人財產法益與危害社會治安甚鉅，兼衡國家刑
    事司法權之有效行使、社會秩序及公共利益等公益考量，與
    被告人身自由私益及防禦權受限制程度，就目的與手段依比
    例原則為權衡，認為命被告具保、責付或限制住居等侵害較
    小之手段，仍不足以確保本案審判、執行程序之順利進行，
    認仍有繼續羈押被告之必要，應自111年11月19日起延長羈
    押2月。
  ㈢被告及辯護人雖於本院訊問時聲請具保。然具保、責付或限
    制住居等侵害較小之手段，均不足以確保審判或執行程序之
    順利進行，業如前述，且被告亦無刑事訴訟法第114條各款
    所定情形，衡諸被告所涉犯罪對社會侵犯之危害性及國家刑
    罰權遂行之公益考量，認對被告維持羈押處分係適當、必要
    ，故不宜准予具保停止羈押。被告聲請具保停止羈押，自難
    准許，併此敘明。　　
三、依刑事訴訟法第108條第1項、第5項，裁定如主文。
中　　華　　民　　國　　111 　年　　11　　月　　11　　日
                  刑事第八庭　審判長法  官  楊廼伶
　　　　　　　　　                  法  官  李東益
　　　　　　　　　                  法  官  林正忠
以上正本證明與原本無異。
如不服本裁定應於送達後5日內向本院提出抗告狀。
因疫情而遲誤不變期間，得向法院聲請回復原狀。
                                    書記官  張佩旻
中　　華　　民　　國　　111 　年　　11　　月　　14　　日